sk-SK: Hodnotenie účinnosti 80 Plus: 80 Plus (štandard/biely); 80 Plus bronz; 80 Plus zlatý; 80 Plus platina; 80 Plus strieborný; 80 Plus titán; Žiadny; Iné
zh-TW: 80 Plus 效率等級: 80 Plus (標準/白牌); 80 Plus 銅牌; 80 Plus 金牌; 80 Plus 白金牌; 80 Plus 銀牌; 80 Plus 鈦金牌; 無; 其他
fr: Classification d’efficacité 80 Plus: 80 Plus (standard/blanc); 80 Plus Bronze; 80 Plus Or; 80 Plus Platine; 80 Plus Argent; 80 Plus Titane; Aucune; Autre
vi: Xếp hạng hiệu suất 80 Plus: 80 Plus (Tiêu chuẩn/Trắng); 80 Plus Đồng; 80 Plus Vàng; 80 Plus Bạch kim; 80 Plus Bạc; 80 Plus Titan; Không có; Khác
bg-BG: Оценка за ефективност 80 Plus: 80 Plus (стандарт/бял); 80 Plus бронз; 80 Plus злато; 80 Plus платина; 80 Plus сребро; 80 Plus титан; Няма; Други
pt-BR: Classificação de eficiência 80 Plus: 80 Plus (Padrão/Branco); 80 Plus Bronze; 80 Plus Gold; 80 Plus Platinum; 80 Plus Silver; 80 Plus Titanium; Nenhum; Outro
tr: 80 Plus verimlilik derecesi: 80 Plus (standart/beyaz); 80 Plus bronz; 80 Plus altın; 80 Plus platin; 80 Plus gümüş; 80 Plus titanyum; Hiçbiri; Diğer
ru: Рейтинг эффективности 80 Plus: 80 Plus (стандарт/белый); 80 Plus Bronze; 80 Plus Gold; 80 Plus Platinum; 80 Plus Silver; 80 Plus Titanium; Нет; Другой
fi: 80 Plus -tehokkuusluokitus: 80 Plus (vakio/valkoinen); 80 Plus pronssi; 80 Plus kulta; 80 Plus platina; 80 Plus hopea; 80 Plus titaani; Ei mitään; Muu
nb: 80 Plus-effektivitetsvurdering: 80 Plus (Standard/Hvit); 80 Plus Bronse; 80 Plus Gull; 80 Plus Platina; 80 Plus Sølv; 80 Plus Titan; Ingen; Annet
es: Calificación de eficiencia 80 Plus: 80 Plus (Estándar/Blanco); 80 Plus Bronce; 80 Plus Oro; 80 Plus Platino; 80 Plus Plata; 80 Plus Titanio; Ninguno; Otros
sl-SI: Ocena učinkovitosti 80 Plus: 80 Plus (standard/bel); 80 Plus bronast; 80 Plus zlat; 80 Plus platinast; 80 Plus srebrn; 80 Plus titanov; Brez; Drugo
ko: 80 Plus 효율 등급: 80 플러스 (스탠다드/화이트); 80 플러스 브론즈; 80 플러스 골드; 80 플러스 플래티넘; 80 플러스 실버; 80 플러스 티타늄; 없음; 기타
el: Βαθμολογία απόδοσης 80 Plus: 80 Plus (τυπικό/λευκό); 80 Plus Bronze; 80 Plus Gold; 80 Plus πλατίνα; 80 Plus Silver; 80 Plus τιτάνιο; Καμία; Άλλο
cs: Hodnocení účinnosti 80 Plus: 80 Plus (standard/bílý); 80 Plus Bronze; 80 Plus Gold; 80 Plus Platinum; 80 Plus Silver; 80 Plus Titanium; Žádný; Jiné
zh-CN: 80 Plus 能效等级: 80 Plus（标准/白牌）; 80 Plus 铜牌; 80 Plus 金牌; 80 Plus 白金; 80 Plus 银牌; 80 Plus 钛金; 无; 其他
hu: 80 Plus hatékonysági besorolás: 80 Plus (szabvány/fehér); 80 Plus Bronze; 80 Plus Gold; 80 Plus Platinum; 80 Plus Silver; 80 Plus Titanium; Egyik sem; Egyéb
th: มาตรฐานประสิทธิภาพ 80 Plus: 80 Plus (มาตรฐาน/ขาว); 80 Plus บรอนซ์; 80 Plus ทอง; 80 Plus แพลทินัม; 80 Plus เงิน; 80 Plus ไททาเนียม; ไม่มี; อื่นๆ
pt-PT: Classificação de eficiência 80 Plus: 80 Plus (Standard/Branco); 80 Plus Bronze; 80 Plus Gold; 80 Plus Platinum; 80 Plus Silver; 80 Plus Titanium; Nenhum; Outro
pl: Ocena wydajności 80 Plus: 80 Plus (standardowy/biały); 80 Plus Bronze; 80 Plus Gold; 80 Plus Platinum; 80 Plus Silver; 80 Plus Titanium; Brak; Inne
nl: 80 Plus efficiëntieclassificatie: 80 Plus (standaard/wit); 80 Plus brons; 80 Plus goud; 80 Plus platina; 80 Plus zilver; 80 Plus titanium; Geen; Andere
en: 80 Plus efficiency rating: 80 Plus (Standard/White); 80 Plus Bronze; 80 Plus Gold; 80 Plus Platinum; 80 Plus Silver; 80 Plus Titanium; None; Other
lt-LT: „80 Plus“ efektyvumo įvertinimas: 80 Plus (standartinis/baltas); 80 Plus bronzinis; 80 Plus auksinis; 80 Plus platininis; 80 Plus sidabrinis; 80 Plus titaninis; Nėra; Kita
hr-HR: Ocjena učinkovitosti 80 Plus: 80 Plus (standardni/bijeli); 80 Plus brončani; 80 Plus zlatni; 80 Plus platinasti; 80 Plus srebrni; 80 Plus titanijski; Nema; Ostalo
sv: 80 Plus-effektivitetsklassning: 80 Plus (standard/vit); 80 Plus Bronze; 80 Plus Gold; 80 Plus Platinum; 80 Plus Silver; 80 Plus Titanium; Inga; Övrigt
ja: 80 Plus効率評価: 80 Plus (スタンダード/ホワイト); 80 Plus ブロンズ; 80 Plus ゴールド; 80 Plus プラチナ; 80 Plus シルバー; 80 Plus チタニウム; なし; その他
da: 80 Plus-effektivitetsvurdering: 80 Plus (standard/hvid); 80 Plus Bronze; 80 Plus Gold; 80 Plus Platinum; 80 Plus Silver; 80 Plus Titanium; Ingen; Andet
ro-RO: Rating de eficiență 80 Plus: 80 Plus (standard/alb); 80 Plus bronz; 80 Plus aur; 80 Plus platină; 80 Plus argint; 80 Plus titan; Niciuna; Altele
de: 80 Plus Effizienzbewertung: 80 Plus (Standard/Weiß); 80 Plus Bronze; 80 Plus Gold; 80 Plus Platin; 80 Plus Silber; 80 Plus Titan; Keine; Sonstiges
it: Classificazione di efficienza 80 Plus: 80 Plus (standard/bianco); 80 Plus bronzo; 80 Plus oro; 80 Plus platino; 80 Plus argento; 80 Plus titanio; Nessuna; Altro